臺灣新竹地方法院民事裁定  
109年度簡抗字第14號
抗  告  人  盧元琪  
相  對  人  方淑芷  

上列抗告人因與相對人間請求履行契約事件，對於中華民國109
年9月17日本院新竹簡易庭109年度竹簡調字第525號移轉管轄之
裁定，提起抗告，本院裁定如下：
    主  文
原裁定廢棄。
抗告程序費用由相對人負擔。
    理  由
一、本件抗告意旨略以：本件兩造簽訂委任契約簽約地為新竹市
    ，抗告人因委任契約之債務履行地為新竹，相對人違反契約
    ，而抗告人受任擔任訴訟代理人之本院家事案件亦認相對人
    居所地為新竹，依民事訴訟法第1條第1項後段及第12條之規
    定，本院應有管轄權。為此，提起本件抗告，求為廢棄原裁
    定，並命程序費用及抗告費用由相對人負擔等語。
二、按「因契約涉訟者，如經當事人定有債務履行地，得由該履
    行地之法院管轄。」，民事訴訟法第12條定有明定。次按，
    關於契約履行地之約定，無論以文書或言詞，以明示或默示
    為之，是否與債權契約同時訂定，均無不可，即其履行地定
    有數處或雙務契約當事人所負擔之債務雙方定有互異之債務
    履行地者，各該履行地之法院亦皆有管轄權，惟必以當事人
    間有約定債務履行地之意思表示合致，始有該條規定之適用
    （最高法院98年度台抗字第468號裁定意旨參照）。再按訴
    訟，由被告住所地之法院管轄，被告住所地之法院不能行使
    職權者，由其居所地之法院管轄，訴之原因事實發生於被告
    居所地者，亦得由其居所地之法院管轄，民事訴訟法第1條
    第1項定有明文。又事件管轄權之有無，乃法院應依職權調
    查之事項（最高法院98年度台抗字第468號民事裁判意旨參
    照）。
三、經查，抗告人主張兩造於新竹市○○路○段00號簽訂系爭委任
    契約，委任內容為抗告人受相對人委任為本院離婚及夫妻剩
    餘財產分配家事案件（下稱系爭家事案件）之訴訟代理人，
    且依委任契約第四條約定委任人應於簽訂契約時先行支付酬
    金30%，餘款應於契約簽立後翌日起七日內付清，此有系爭
    委任契約、本院106年度重家訴字第12號民事判決影本首頁
    在卷可考，是兩造已合意系爭委任契約之債務履行地在本院
    所轄區域，應堪認定。再查抗告人主張因相對人違反系爭委
    任契約，另委任同為本院轄區內第三人為系爭家事案件第二
    審訴訟代理人，以致其有所失利益等情，可見本件原因事實
    發生於本院轄區，依民事訴訟法第1 條第1 項後段之規定，
    本院亦應為有管轄權之法院。從而，原審法院僅以抗告人戶
    籍設址地認本院並無管轄權，並依職權裁定將本件訴訟移轉
    管轄至臺灣嘉義地方法院，容有未洽，抗告意旨指摘原審裁
    定不當，聲明廢棄，為有理由，應由本院予以廢棄，發回原
    法院另為適法之處理。
四、據上論結，本件抗告為有理由，依民事訴訟法第436 條之1
    第1項、第3 項、第492 條、第95條、第78條，裁定如主文
    。 
中　　華　　民　　國　　110 　年　　3 　　月　　3 　　日
              民事第一庭  審判長法  官　楊明箴
　　　　　　　　　              法  官  蔡欣怡
　　　　　　　　　              法  官  王碧瑩
以上正本係照原本作成。
本裁定不得再抗告。
中　　華　　民　　國　　110 　年　　3 　　月　　5 　　日
                                書記官　劉亭筠